臺灣臺南地方法院柳營簡易庭民事判決
110年度營小字第681號
原      告  裕邦信用管理顧問股份有限公司

法定代理人  陳載霆  
訴訟代理人  陳國賢  
被      告  蔡明融    住臺南市○○區○○里○○○000巷00                          號之0

上列當事人間請求給付電信費事件，經本院柳營簡易庭於民國11
0年11月16日言詞辯論終結，判決如下：
    主  文
一、被告應給付原告新臺幣10,050元。
二、訴訟費用新臺幣1,000元由被告負擔。
三、本判決得假執行。
    事實及理由
一、訴狀送達後，原告不得將原訴變更或追加他訴，但擴張或減
    縮應受判決事項之聲明者，不在此限，民事訴訟法第255條
    第1項第3款定有明文。原告起訴聲明原為：「被告應給付原
    告新臺幣（下同）12,171元，及其中2,121元，自民國109年
    9月12日起至清償日止，按週年利率百分之5計算之利息。」
    因被告於110年11月16日言詞辯論期日中為時效抗辯，原告
    乃當庭捨棄請求金額12,171元中，電信費2,121元部分之請
    求，並變更其聲明為：「被告應給付原告10,050元。」原告
    所為上開聲明之變更，核屬減縮應受判決事項之聲明，揆諸
    首揭規定，並無不合，應予准許。
二、原告起訴主張：被告前向訴外人亞太電信股份有限公司（下
    稱亞太電信）申請租用門號為0000000000(下稱系爭門號)之
    行動電話服務，惟被告嗣未依約繳納電信費，遂遭亞太電信
    提前終止系爭門號之行動電話服務，且被告至109年9月11日
    止，因積欠亞太電信12,171元(電信費2,121元、專案補償款
    10,050元，下稱系爭債權)，亞太電信已於109年9月11日將
    系爭債權債權讓與與原告，爰依電信服務契約及債權讓與法
    律關係，請求被告給付上開專案補償款等語。並聲明：被告
    應給付原告10,050元。
三、被告則以：對原告請求之金額無意見，惟系爭債權及因而所
    生利息之請求權均已消滅時效完成。並聲明：原告之訴駁回
    。
四、得心證之理由：
(一)被告前向亞太電信申請租用系爭門號，後因被告未繳納電信
    費，遭亞太電信提前終止系爭門號之行動電話服務，被告至
    109年9月11日止，仍積欠亞太電信專案補償款10,050元，亞
    太電信嗣於109年9月11日讓與系爭債權與原告等情，為兩造
    所不爭執，堪認為真實。
(二)被告抗辯系爭債權已消滅時效完成，然按已發生之違約金債
    權並非民法第146條所稱之從權利，該違約金請求權與原本
    之請求權各自獨立，消滅時效亦分別起算，原本請求權雖已
    罹於消滅時效，已發生之違約金請求權並不因而隨同消滅。
    違約金既非定期給付之債務，與民法第126條所規定之性質
    不同，其時效為15年而非5年。經查，被告尚積欠原告專案
    補償款10,050元，此觀諸被告向亞太電信租用系爭門號時簽
    訂之A＋SHOW五零大賞專案同意書記載：「本專案合約期間內
    ，立同意書人不得退租（含一退一租）、轉換至預付卡或被
    銷號，否則需賠償亞太電信專案補償款，補貼款之計算採以
    日遞減原則計算，如有欠繳月租費等其他費用時並應立即繳
    清。補貼款計算公式：專案補償款－【（專案補償款/合約日
    數）×已使用日數】＝實際應賠償之專案補償款金額。」堪認
    上開專案補償款約定之目的，應係針對被告因退租、未繳納
    電信費等原因致電信服務契約提前終止時，亞太電信因被告
    債務不履行所致損害，雙方事先預定被告應賠償一定之金額
    ，是核其性質，應屬「損害賠償額預定性質之違約金」，揆
    諸前開說明，應適用民法第125條之消滅時效，且原告自亞
    太電信受讓系爭債權，系爭債權中之電信費請求權，雖已因
    消滅時效完成而消滅，然屬違約金性質之專案補償款既於被
    告與亞太電信間之電信服務契約終止時始發生，依前開說明
    ，自非屬民法第146條所稱之從權利，其請求權與電信費請
    求權各自獨立，自應分別起算消滅時效。被告與亞太電信間
    之電信服務契約乃於102年6月8日所簽訂，無論被告何時未
    繳納月租費遭提前終止契約，而產生專案補償款，該專案補
    償款之請求權起算至原告於110年9月13日向本院聲請核發支
    付命令止，絕不可能超過15年之消滅時效，是該專案補償款
    請求權之消滅時效尚未完成，被告此部分之時效抗辯，並無
    理由。
五、綜上所述，原告依電信服務契約及債權讓與法律關係，請求
    被告給付專案補償款10,050元，為有理由，應予准許，逾此
    部分之請求，則無理由，應予駁回。又本件乃因小額事件涉
    訟所為被告部分敗訴之判決，依民事訴訟法第436條之20之
    規定，自應就該部分依職權宣告假執行。　　
六、據上論結，本件原告之訴為有理由，依民事訴訟法第436條
    之23、第436條第2項、第78條、第436條之19第1項、第436
    條之20，判決如主文。
中    華    民    國   110    年    11    月    30    日
                  臺灣臺南地方法院柳營簡易庭
                              法     官  陳  協  奇
以上正本係照原本作成。
如不服本判決，應於送達後20日內，向本院提出上訴狀並表明上
訴理由（依民事訴訟法第436條之24第2項之規定，對於小額程序
之第一審判決提起上訴，非以其違背法令為理由，不得為之），
如於本判決宣示後送達前提起上訴者，應於判決送達後20日內補
提上訴理由書（須附繕本）。且上訴狀內應記載表明（一）原判
決所違背之法令及其具體內容。（二）依訴訟資料可認為原判決
有違背法令之具體事實。 
中　　華　　民　　國　　110 　年　　11　　月　　30　　日
                              書　記　官  黃  玉  真